【裁判字號】    97,交聲,1515
【裁判日期】    971201
【裁判案由】    違反道路交通管理處罰條例聲明異議
【裁判全文】
臺灣士林地方法院交通事件裁定        97年度交聲字第1515號
原處分機關  臺北市交通事件裁決所
異  議  人  乙○○
即受處分人
上列受處分人因違反道路交通管理處罰條例案件，對於臺北市交
通事件裁決所於97年10月6 日所為之北市裁罰字第裁22-AEX1340
51號處分（原處分：北市警交字第AEX134051 號）聲明異議，本
院裁定如下：
    主  文
異議駁回。
    理  由
一、按汽車駕駛人，駕駛汽車在道路上蛇行，或以其他危險方式
    駕車者，處新臺幣（下同）6,000 元以上24,000元以下罰鍰
    ，並當場禁止其駕駛；又汽車駕駛人有第43條之情形者，除
    依原條款處罰鍰外，並記違規點數3 點，道路交通管理處罰
    條例第43條第1 項第1 款及第63條第1 項第3 款分別定有明
    文。
二、原處分意旨略以：異議人即受處分人乙○○騎乘車號CUP-65
    3 號重型機車，於民國97年8 月22日凌晨0 時50分許，行經
    臺北市○○路時，因連續以蛇行方式行駛，經警當場攔停，
    以其違反道路交通管理處罰條例第43條第1 項第1 款之規定
    製單舉發，裁處12,000元罰鍰，並依同條例第63條第1 項第
    3 款規定，記違規點數3 點。
三、聲明異議意旨略以：受處分人於舉發違規時、地，確實有經
    過該路段，惟該路段之路面上有許多坑洞，伊並非是蛇行，
    伊係為閃避坑洞才會造成員警之誤會等語。
四、經查：
  (一)受處分人經本院合法傳喚並未到庭，而其騎乘車號CUP-653
    號重型機車，於前揭時、地，因連續在道路上蛇行之違規情
    事，業經證人即本案舉發員警甲○○到庭證述：當天其和另
    一名員警騎乘警用機車執行巡邏勤務，行經天水路與華亭街
    口時，見受處分人騎乘機車行至華亭街口處，連續二次蛇行
    ，也就是以二次Ｓ形行駛；又該路段為單行道，受處分人行
    駛於該路段之左側車道，右側車道是一輛自小客車，受處分
    人大幅度的從該車道蛇行到中間車道線再回其車道上，連續
    來回二次等情甚詳（見本院卷第19頁）。
  (二)受處分人雖辯稱：當時係因為該路段上有許多坑洞，伊係為
    閃避坑洞才會造成員警之誤會等語，惟依證人甲○○當庭提
    出該違規路段之照片觀之，受處分人所騎乘之左側路段上並
    無人孔蓋，有該照片可參（見本院卷第23頁），證人甲○○
    並證以：當時受處分人尚載有一名女子，後面還有另一名女
    性友人騎機車，該女性騎士即未以S 形方式行進等詞（見本
    院卷第19頁）。是受處分人所辯，實屬推諉之詞，顯不足採
    。
五、綜上所述，異議人確有於前揭時、地，連續在道路上蛇行駕
    車之違規行為。從而，原處分機關依道路交通管理處罰條例
    第43條第1 項第1 款，裁處異議人12,000元罰鍰，並依同條
    例第63條第1 項第3 款，記違規點數3 點，並無不當。本件
    聲明異議為無理由，應予駁回。
據上論斷，應依道路交通案件處理辦法第19條，裁定如主文。
中    華    民    國    97    年    12    月    1     日
                  交通法庭法  官  黎惠萍
以上正本證明與原本無異。
如不服本裁定應於裁定送達後5 日內向本院提出抗告狀。
                          書記官  夏珍珍
中    華    民    國    97    年    12    月    1     日


司法院資訊處製作；財團法人民間司法改革基金會備份。
